【裁判字號】    90,上易,1840
【裁判日期】    901227
【裁判案由】    竊盜
【裁判全文】
臺灣高等法院臺南分院刑事判決          九十年度上易字第一八四號      Ｃ
      上  訴  人
      即  被  告  甲  ○  ○
      選任辯護人  蘇  明  道
右上訴人因竊案件，不服臺灣臺南地方法院九十年度易字第一五三五號中華民國九
十年十月廿二日第一審判決（起訴案號：臺灣臺南地方法院檢察署九十年度偵字第七
二二五號），提起上訴，本院判決如左：
      主      文
上訴駁回。
甲○○緩刑肆年。
      事      實
一、甲○○基於為自己不法所有之概括犯意，先於民國（下同）九十年五月中旬某日
    晚間十時許、六月十一日晚間十時許，駕駛車號ＤＰ─００四九號自用小貨車，
    帶其所有而客觀上足以傷人之香蕉刀一把為兇器，至台南縣善化鎮小新里台一
    線三一０公里八百公尺處路旁乙○○所有的芋頭園內，連續竊得乙○○所栽種之
    芋頭，得手後，將之載往高雄縣路竹及岡山等地之菜市場販賣。嗣於九十年六月
    二十一日晚間十一時四十分許，甲○○又持上開香蕉刀一把至上址，竊得六十三
    粒芋頭時，為警當場查獲，並扣得上開香蕉刀一把。
二、案經台南縣警察局善化分局報請臺灣臺南地方法院檢察署檢察官偵查起訴。
      理      由
一、訊據上訴人即被告甲○○對於右揭其以香蕉刀竊得芋頭之犯罪事實坦承不諱，核
    與被害人乙○○於警訊及本院審理時指述其芋頭園曾數次遭竊之情節相符，並有
    香蕉刀一把扣案足憑，被告甲○○自白核與事實相符，本件事證明確，被告犯行
    堪予認定。
二、按香蕉刀客觀上足以傷人，應認係兇器，被告甲○○竟持以行竊，核其所為，係
    犯刑法第三百二十一條第一項第三款帶兇器竊盜罪。又其先後數次犯行，時間
    緊接，犯罪構成要件相同，顯係基於概括之犯意為之，應依連續犯之規定，以一
    罪論，並法加重其刑。
三、原審以被告罪證明確，因依刑法第五十六條、第三百二十一條第一項第三款、第
    三十八條第一項第二款，並審酌被告犯罪之動機、目的、手段、所生危害、所得
    利益、犯罪後坦承犯行等一切情狀，量處被告以有期徒刑八月，以資懲儆。又以
    扣案之香蕉刀一把係被告甲○○所有，且係供犯罪所用之物，依法宣告沒收。經
    核認事用法俱無不合，量刑亦稱妥適，被告上訴意旨，徒以量刑過重，指摘原判
    決不當為無理由，應予駁回。
四、查被告甲○○已賠償被害人乙○○之損害，乙○○且當庭表示願原諒被告不再追
    究刑責，又被告前未曾受有期徒刑以上刑之宣告，有臺灣高等法院被告全國前案
    紀錄表附卷可憑，本院認被告經此次刑後，當知所警惕，信無再犯之虞，其宣告
    刑以暫不執行為適當，併予宣告緩刑肆年。
據上論斷，應依刑事訴訟法第三百六十八條、第七十四條第一款，判決如主文。
本案經檢察官許仲瑩到庭執行職務。
中    華    民    國      九十      年      十二      月      二十七    日
                                  臺灣高等法院臺南分院刑事第六庭
                                      審判長法官  楊    明    章
                                            法官  顏    基    典
                                            法官  徐    宏    志
右正本證明與原本無異。
不得上訴。
                                      法院書記官  李    梅    菊
中    華    民    國      九十      年      十二      月     二十八     日
附錄法條：
刑法第三百二十一條第一項第三款：
犯竊盜罪而有左列情形之一者，處六月以上、五年以下有期徒刑：
三、帶兇器而犯之者。


司法院資訊處製作；財團法人民間司法改革基金會備份。
